【裁判字號】    97,審交簡上,9
【裁判日期】    971030
【裁判案由】    過失傷害
【裁判全文】
臺灣士林地方法院刑事判決          97年度審交簡上字第9 號
上  訴  人  臺灣士林地方法院檢察署檢察官
上  訴  人
即  被  告  甲○○
上列上訴人因過失傷害案件，不服本院士林簡易庭中華民國97年
8 月1 日所為97年度士交簡字第1288號第一審刑事簡易判決（聲
請簡易判決處刑案號：臺灣士林地方法院檢察署97年度偵字第70
35號），提起上訴，本院管轄第二審之合議庭判決如下：
    主  文
上訴駁回。
甲○○緩刑貳年。
    事實及理由
一、本案經本院合議庭審理結果，認第一審判決以被告甲○○犯
    刑法第284 條第1 項前段之過失傷害罪，判處被告有期徒刑
    5 月，並諭知易科罰金之折算標準，其認事用法及量刑均無
    不當，應予維持，並引用第一審判決書及檢察官聲請簡易判
    決處刑書記載之事實、證據及理由。另並補充理由如下：
（一）被告上訴意旨略以：被告於肇事責任分擔判定前，對於告
      訴人所受傷害，應支出之醫療費及看護費均全數先行負擔
      ，原判決未審酌被告此部分之犯後態度，判處5 月實屬過
      重等語。另公訴人上訴意旨略以：被告於原審審理期間並
      未與告訴人達成和解而為賠償，造成被害人身心受創至鉅
      ，原審判決處有期徒刑5 月，顯屬過輕等語。
（二）按量刑輕重係屬事實審法院得依職權自由裁量之事項，苟
      已斟酌刑法第57條各款所列情狀而未逾越法定刑度，不得
      遽指為違法；且在同一犯罪事實與情節，如別無其他加重
      或減輕之原因，下級審量定之刑，亦無過重或失輕之不當
      情形，則上級審法院對下級審法院之職權行使，原則上應
      予尊重（最高法院72年臺上字第6696號、75年臺上字第70
      33號判例及85年度臺上字第2446號判決意旨參照）。查被
      告本件犯行，其法定刑為「6 月以下有期徒刑、拘役或5
      百元以下罰金」，原審法院審酌被告一切犯罪情狀及刑法
      第57條各款所列事項，且於第一審判決前，被告尚未與告
      訴人達成和解等情，而量處被告有期徒刑5 月，量刑尚屬
      妥適，難謂有何違法失當或過重之處，是被告及檢察官之
      上訴均無理由。綜上，本件上訴無理由，應予駁回。
（三）末查，被告前無前科紀錄，素行良好，未曾受有期徒刑以
      上刑之宣告，此有臺灣高等法院被告全國前案紀錄表一份
      附卷可稽，本院審酌被告僅因一時疏忽肇事，誤觸刑章，
      於本院審理時業已坦承犯行，尚有悔意，參以被告業於上
      訴後，97年9 月25日與被害人達成民事和解，並賠償被害
      人47萬元，被害人亦表示願意原諒被告不再追究（見本院
      卷第37、38頁），態度甚佳，足認被告經此偵審程序，當
      知所警惕，信無再犯之虞，因認其所受宣告之刑以暫不執
      行為適當，爰併諭知緩刑2 年，以啟自新。
三、據上論斷，應依刑事訴訟法第455 條之1 第1 項、第3 項、
    第368 條、第373 條，刑法第74條第1 項第1 款，判決如主
    文。
四、本案經檢察官游儒倡到庭執行職務。
中    華    民    國    97    年    10    月    30    日
                  刑事第一庭審判長法  官  洪英花
                                  法  官  雷雯華
                                  法  官  王沛雷
以上正本證明與原本無異。
本件不得上訴。
                                  書記官  吳尚文
中    華    民    國    97    年    10    月    30    日


司法院資訊處製作；財團法人民間司法改革基金會備份。
